【裁判字號】    97,易,525
【裁判日期】    971230
【裁判案由】    竊盜
【裁判全文】
臺灣宜蘭地方法院刑事判決               97年度易字第525號
公  訴  人  臺灣宜蘭地方法院檢察署檢察官
被      告  乙○○
                    （另案在臺灣宜蘭監獄執行中）
            甲○○
                    （另案在臺灣宜蘭監獄執行中）
上列被告因竊盜案件，經檢察官提起公訴（97年度偵字第2953號
），本院判決如下：
    主  文
乙○○共同犯竊盜罪，累犯，處有期徒刑肆月；又共同犯竊盜罪
，累犯，處有期徒刑肆月，扣案之鑰匙壹把沒收。應執行有期徒
刑柒月，扣案之鑰匙壹把沒收。
甲○○共同犯竊盜罪，累犯，處有期徒刑肆月；又共同犯竊盜罪
，累犯，處有期徒刑伍月，扣案之鑰匙壹把沒收。應執行有期徒
刑捌月，扣案之鑰時壹把沒收。
    事  實
一、(一)乙○○前因施用毒品案件，經本院於94年3月11日，以94
    年度訴字第53號刑事判決判處有期徒刑8月確定；另因竊盜
    案件，經本院於94年8月25日，以94年度易字第114號刑事判
    決判處有期徒刑8月確定；復因施用毒品案件，經最高法院
    於95年4月13日以95年度台非字第75號刑事判決判處有期徒
    刑7月確定。上開竊盜罪有期徒刑8月及毒品罪有期徒刑7月
    ，經本院以95年度聲字第310號裁定定應執行刑有期徒刑1年
    1月，接續上開毒品罪有期徒刑8月執行，於95年7月4日假釋
    出監；再於假釋期間中因施用毒品案件，上開假釋撤銷後執
    行殘刑，而該次施用毒品犯行，經本院於96年5月4日，以96
    年度訴字第26號刑事判決判處有期徒刑10月確定。嗣中華民
    國九十六年罪犯減刑條例於96年7月16日施行，前開竊盜罪
    有期徒刑8月、毒品罪有期徒刑7月，經本院以96年度聲減字
    第446號裁定減刑後定應執行刑有期徒刑7月，而前開毒品罪
    有期徒刑10月經本院以96年度聲減字第446號裁定減刑為有
    期徒刑5月，該有期徒刑7月、5月接續執行後，於96年12月
    16日執行完畢出監；(二)被告甲○○前因施用毒品案件，經本
    院於94年5月19日，以94年度訴字第80號刑事判決判處有期
    徒刑1年2月確定；另因竊盜案件，經本院於94年11月7日，
    以94年度羅簡字第231號刑事判決判處有期徒刑3月確定；再
    因施用毒品案件，經本院於94年10月24日，以94年度訴字第
    336號刑事判決判處有期徒刑1年10月確定。嗣中華民國九十
    六年罪犯減刑條例於96年7月16日施行，經本院以96年度聲
    減字第421號裁定，就前開毒品罪有期徒刑1年2月、竊盜罪
    有期徒刑3月，減刑後定應執行刑有期徒刑8月，前開毒品罪
    有期徒刑1年10月減刑為有期徒刑11月，前開有期徒刑8 月
    、11月接續執行後，於96年7月30日執行完畢出監。
二、詎乙○○、甲○○猶不知悔改，竟先後基於意圖為自己不法
    所有之犯意聯絡，先後為下列行為：(一)於97年7月30日晚間
    10 時許，共同至址設宜蘭縣五結鄉○○路○段203號宜揚工
    程有限公司（下稱宜揚公司）工廠旁堆置材料之空地上，徒
    手竊取該公司所有之工字鐵2個，得手後，因尚乏搬運贓物
    之工具，乃將甫竊得上開工字鐵藏置於該工廠旁之草叢內；
    (二)乙○○、甲○○為搬運上開竊得之工字鐵，復於翌（31）
    日上午4時許，由甲○○提供之鑰匙1把，交由乙○○持往宜
    蘭縣五結鄉二結火車站前，將該鑰匙插入洪明和所有之車牌
    號碼FJ2-456號重型機車之電門發動，將該機車駛離現場而
    竊取之。嗣於97年7月31日上午4時30分許，乙○○騎乘竊得
    之上開機車搭載甲○○前往宜揚公司工廠，將前晚竊取後藏
    放之工字鐵2個，共同放置於機車踏板上，正欲載運離去時
    ，旋遭宜揚公司員工丙○○發現，報警處理而查獲上情。
三、案經宜蘭縣政府警察局羅東分局報請臺灣宜蘭地方法院檢察
    署檢察官偵查起訴。
    理  由
一、檢察官起訴意旨認被告乙○○、甲○○前開犯罪事實二(一)所
    為，係犯刑法第321條第1項第1款加重竊盜罪，惟於審理中
    ，檢察官當庭變更起訴法條為320條第1項竊盜罪（參見本院
    卷第89頁97年12月15日審判筆錄），合先敘明。
二、訊據被告乙○○關於前開犯罪事實二(一)、(二)於本院審理中均
    坦承不諱；被告甲○○亦坦承前開犯罪事實二(一)，惟關於犯
    罪事實二(二)部分，僅坦承交付被告乙○○其所有之鑰匙1把
    ，及由被告乙○○騎乘竊得之車牌號碼FJ2-456號重型機車
    ，搭載其返回宜揚公司工廠，搬運竊得之工字鐵等情不諱，
    惟矢口否認有此部分竊盜犯行，並辯稱：當天偷完工字鐵回
    去後，乙○○去伊五結的住家睡，睡起來之後向伊借機車鑰
    匙說要出去找朋友云云。經查：
  (一)關於前開犯罪事實二(一)、(二)部分，業據證人丙○○於警訊（
    參見警卷第7、8頁97年7月31日警訊筆錄）及本院審理中（
    參見本院卷第84、85頁97年12月15日審判筆錄），及被害人
    洪明和於警訊（參見警卷第9、10頁97年7月31日警訊筆錄）
    分別證述在卷。此外復有丙○○、洪明和出具之贓物認領保
    管單（警卷第15、16頁），與現場照片4幀（警卷第19、20
    頁）等件在卷可證，及被告乙○○持以竊取前開重型機車之
    鑰匙1支扣案可佐。
  (二)雖被告甲○○辯稱交付鑰匙1把與被告乙○○，但不知被告
    乙○○持該鑰匙之用途云云。但以本件查獲後，被告乙○○
    於警訊中供稱：「在97年7月31日約4時許，我們兩人先談好
    先竊取一部機車再去載運工字鐵，當時由甲○○給我一支自
    備鑰匙，我就一人前往宜蘭二結中里火車站前，我就用該把
    鑰匙插入鑰匙孔發動騎走，然後返回甲○○的家。」（參見
    警卷第2頁97年7月31日警訊筆錄）。以本件被告乙○○、甲○○先於宜揚公司工廠旁空地上竊取工字鐵後，將工字鐵藏
    放於草叢處，嗣後再共同騎乘機車返回載運工字鐵，足見被
    告乙○○、甲○○於竊得工字鐵後，因欠缺適宜之工具搬運
    ，而亟需1部機車作為搬運工具。況被告甲○○自承：「（
    機車鑰匙如何而來？）之前哥哥留給我一台機車，但是機車
    很早就壞掉，我放在外面，但是鑰匙我還留著。」（參見本
    院卷第88頁97年12月15日審判筆錄）。是被告甲○○既無可
    供使用之機車，竟提供被告乙○○鑰匙1把，由被告乙○○
    前往他處竊取機車，堪認主觀上係提供該鑰匙作為行竊工具
    之用。
  (三)綜上所述，被告甲○○前開所辯，顯係卸責之詞，不足採信
    。本件事證明確，被告乙○○、甲○○前開2次竊盜犯行堪
    以認定，應依法論科。
三、核被告乙○○、甲○○關於犯罪事實二(一)、(二)所為，均係犯
    刑法第320條第1項竊盜罪。被告乙○○、甲○○就前開2次
    竊盜犯行，有犯意之聯絡及行為之分擔，皆為共同正犯。查
    被告乙○○前因施用毒品案件，經本院以94年度訴字第53
    號刑事判決判處有期徒刑8月確定，另因竊盜案件，經本院
    以94年度易字第114號刑事判決判處有期徒刑8月確定，復因
    施用毒品案件，經最高法院以95年度台非字第75號刑事判決
    判處有期徒刑7月確定，上開竊盜罪有期徒刑8月及毒品罪有
    期徒刑7月，經本院以95年度聲字第310號裁定定應執行刑有
    期徒刑1年1月，接續上開毒品罪有期徒刑8月執行，於95年7
    月4日假釋出監；再於假釋期間中因施用毒品案件，上開假
    釋撤銷後執行殘刑，而該次施用毒品犯行，經本院以96年度
    訴字第26號刑事判決判處有期徒刑10月確定，嗣中華民國九
    十六年罪犯減刑條例於96年7月16日施行，前開竊盜罪有期
    徒刑8月、毒品罪有期徒刑7月，經本院以96年度聲減字第
    446號裁定減刑後定應執行刑有期徒刑7月，而前開毒品罪有
    期徒刑10月經本院以96年度聲減字第446號裁定減刑為有期
    徒刑5月，該有期徒刑7月、5月接續執行後，於96年12月16
    日執行完畢出監；被告甲○○前因施用毒品案件，經本院以
    94年度訴字第80號刑事判決判處有期徒刑1年2月確定，另因
    竊盜案件，經本院以94年度羅簡字第231號刑事判決判處有
    期徒刑3月確定，再因施用毒品案件，經本院以94年度訴字
    第336號刑事判決判處有期徒刑1年10月確定，嗣中華民國九
    十六年罪犯減刑條例於96年7月16日施行，經本院以96年度
    聲減字第421號裁定，就前開毒品罪有期徒刑1年2月、竊盜
    罪有期徒刑3月，減刑後定應執行刑有期徒刑8月，前開毒品
    罪有期徒刑1年10月減刑為有期徒刑11月，前開有期徒刑8月
    、11月接續執行後，於96年7月30日執行完畢出監，有卷附
    臺灣高等法院被告前案紀錄表可按，其2人受有期徒刑之執
    行完畢，5年內再犯法定刑有期徒刑以上之上開2罪，為累犯
    ，均依法加重其刑。爰審酌被告2人為圖私利，竟竊取他人
    物品，於查獲後，僅被告乙○○就其犯行均供認不諱，依渠
    等犯罪之動機、目的、手段、犯罪所生之損害，及犯罪後之
    態度等一切情狀，就被告2人所犯上開2罪，分別量處如主文
    所示之刑，並均定應執行刑，以示懲儆。扣案之鑰匙1把，
    係屬被告甲○○所有，且供其犯罪所用之物，依法宣告沒收
    。
據上論斷，應依刑事訴訟法第299條第1項前段，刑法第28條、第
320條第1項、第47條第1項、第38條第1項第2款、第51條第5款，
刑法施行法第1條之1第1項、第2項前段，判決如主文。
本案經檢察官郭欣怡到庭執行職務
中    華    民    國    97    年    12    月    30    日
                  刑事第四庭法  官 辜漢忠
以上正本證明與原本無異。
如不服本判決應於收受送達後十日內向本院提出上訴書狀，並應
敘述具體理由；其未敘述上述理由者，應於上訴期間屆滿後二十
日內向本院補提理由書(均須按他造當事人之人數附繕本)「切勿
逕送上級法院」。
                            書記官  許麗汝
中    華    民    國    97    年    12    月    30    日
附錄本案論罪科刑法條：
刑法第320條第1項
意圖為自己或第三人不法之所有，而竊取他人之動產者，為竊盜
罪，處5年以下有期徒刑、拘役或5百元以下罰金。


司法院資訊處製作；財團法人民間司法改革基金會備份。
